臺灣新竹地方法院刑事判決　　　　　　　　　　　　　九十一年度交訴字第一一號
　　公　訴　人　臺灣新竹地方法院檢察署檢察官
　　被　　　告　甲○○
右列被告等因過失致死案件，經檢察官提起公訴 (九十年度偵字第七０三九號)，本
院判決如左：
    主  文
甲○○因過失致人於死，處有期徒刑拾月。又服用酒類，不能安全駕駛動力交通工具
而駕駛，處有期徒刑伍月。應執行有期徒刑壹年貳月。緩刑肆年，緩刑期內付保護管
束。
    事  實
一、甲○○明知飲酒過量情形下駕車將導致其注意能力減低，反應能力變慢，而不能
    安全駕駛，此時若駕車行駛於馬路上，隨時有致他人於死傷之危險，仍於民國九
    十年十月一日晚上十時起至翌日即同年月二日凌晨二時許止，在新竹縣竹北市○
    ○○路鄰居家中與鄰居飲用啤酒約二十瓶，已達不能安全駕駛動力交通工具之狀
    態，猶於同年月二日下午五時許，仍處於酒醉之情形下，騎乘車號ＨＰＲ—二八
    七號重機車，前往其舅位於新竹縣竹北市○○街住處，而沿新竹縣竹北市○○○
    路由新竹往竹北方向行駛，行經新竹縣竹北市○○○路一二五六號前，本應注意
    車前狀況，並隨時採取必要之安全措施，及騎車至上開路段時時速不得超過當地
    限速五十公里，而依當時天候晴、路面乾燥、無缺陷、無障礙物之情形下，客觀
    上並無不能注意之情事，竟因酒後注意能力降低而疏未注意，且以時速一百公里
    之速度超速行駛，致煞車不及撞及由蔡兵祥所騎乘由新竹縣竹北市○○○路一二
    五六號對面小路欲左轉沿中正西路往新竹方向行駛之車號ＨＲＳ－九七二號重機
    車，致蔡兵祥因而受有頭部外傷、顏面挫傷、四肢鈍挫傷、雙側肋骨多處骨折合
    併槤枷胸之傷害，且因頭胸部鈍力傷合併出血及肋骨骨折合併氣胸而於送往東元
    綜合醫院途中死亡。另經東元綜合醫院對甲○○抽血檢驗其血中酒精濃度為二四
    七ｍｇ／ｄｌ即呼氣酒精濃度為每公升含量一點一點二三五毫克。
二、案經新竹縣警察局竹北分局報請臺灣新竹地方法院檢察署檢察官相驗後自動檢舉
    偵辦。
    理  由
一、訊據被告甲○○對於前揭酒後不能安全駕駛而駕車並超速過失肇事致被害人蔡兵
    祥死亡之事實於警訊、偵查及本院審理時坦承不諱，並有道路交通事故調查報告
    表、車損及現場照片六幀、東元綜合醫院緊急生化檢驗單在卷可資佐證（見台灣
    新竹地方法院檢察署九十年度相字第五九二號相驗卷第三頁、第七至十頁），而
    被害人確實因本件車禍受有受有頭部外傷、顏面挫傷、四肢鈍挫傷、雙側肋骨多
    處骨折合併槤枷胸之傷害，致因頭胸部鈍力傷合併出血及肋骨骨折合併氣胸而於
    送往東元綜合醫院急救途中死亡，亦經臺灣新竹地方法院檢察署檢察官督同法醫
    師相驗屬實，製有相驗筆錄、相驗屍體証明書、驗斷書及東元綜合醫院診斷證明
    書等件在卷足憑（見上開相驗卷第十二至二十二頁）。按行車速度，依標誌之規
    定；又駕駛汽車應注意車前狀況並隨時採取必要之安全措施，道路交通安全規則
    第九十三條第一項第一款、第九十四條第三項分別定有明文，被告行經肇事路段
    ，本應注意上開規定，且依當時天氣晴、路面乾燥、無缺陷、無障礙物且視距良
    好等情，亦有前開道路交通事故調查報告表在卷可稽，客觀上並無不能注意之情
    事，其竟疏於注意，而以時速約一百公里之速度行經肇事路段，且未注意車前狀
    況，因而煞車不及與被害人蔡兵祥所騎乘之機車發生碰撞，無法採取必要安全措
    施，致被害人受有上開之傷害，並於送醫途中死亡，其對被害人之死亡自難辭過
    失之責，被告上開過失行為與被害人死亡結果間，具有因果關係甚明。又對於酒
    精濃度呼氣已達每公升零點五五毫克時，肇事率為一般正常人之十倍，認已達不
    能安全駕駛之標準，而被告於東元綜合醫院檢測血中酒精濃度高達二四七ｍｇ／
    ｄｌ即呼氣酒精濃度為每公升含量一點一點二三五毫克，超過每公升零點五五毫
    克之法定標準值甚高，顯已達酒醉而不能安全駕駛之程度，亦有被告之酒精呼氣
    檢測報告單附卷足憑。綜上所述，本件事證明確，被告前揭犯行應堪認定。
二、核被告所為係犯刑法第二百七十六條第一項之過失致死罪、同法第一百八十五條
    之三之公共危險罪。被告所犯上開二罪間，犯意各別，行為互殊，應予分論併罰
    。又被告酒醉駕車因而致人死亡，就其所涉過失致死罪部分應依道路交通管理處
    罰條例第八十六條第一項規定加重其刑。爰審酌被告素行良好，而其明知於服用
    酒類不能安全駕駛動力交通工具之情形下，竟駕駛動力交通工具，對往來於道路
    上之人車造成極大之危險，考量其此次犯罪所生之危害，及其犯罪後已與被害人
    家屬達成和解，業據被害人家屬陳明在卷，並坦承犯行，犯後態度良好等一切情
    狀，各量處如主文所示之刑，並定其應執行之刑。末查，被告前曾未受有期徒刑
    以上刑之宣告，有臺灣新竹地方法院檢察署刑案資料查註紀錄表及臺灣高等法院
    被告全國前案紀錄表各一份在卷足憑，其經此教訓後應益知慎戒，信無再犯之虞
    ，本院認前開對其所宣告之刑，以暫不執行為適當，爰併諭知緩刑四年，並於緩
    刑期內付保護管束，以導正其正確之駕駛觀念，以勵自新兼觀後效。
據上論斷，應依刑事訴訟法第二百九十九條第一項前段，道路交通管理處罰條例第八
十六條第一項，刑法第二百七十六條第一項、第一百八十五條之三、第五十一條第一
五款、第七十四條第一款、第九十三條第一項，罰金罰鍰提高標準條例第一條前段，
判決如主文。
本案經檢察官吳金棟到庭執行職務。
中      華      民      國      九十一    年      三      月    二十    日
                              臺灣新竹地方法院交通法庭
                                      法  官  王  鳳  儀
右正本證明與原本無異。
如不服本判決，應於判決送達後十日內向本院提出上訴狀( 應附繕本 )，上訴於
臺灣高等法院。
                                      書記官  陳  進  楷
中      華      民   國      九十一    年      三      月    二十二  日
附錄論罪科刑法條：
刑法第二百七十六條第一項：
因過失致人於死者，處二年以下有期徒刑、拘役或二千元以下罰金。
刑法第一百八十五條之三：
服用毒品、麻醉藥品、酒類或其他相類之物，不能安全駕駛動力交通工具而駕駛者，
處一年以下有期徒刑、拘役或三萬元以下罰金。
